【裁判字號】    95,訴,1699
【裁判日期】    951011
【裁判案由】    毒品危害防制條例
【裁判全文】
臺灣桃園地方法院刑事判決              95年度訴字第1699號
公  訴  人  臺灣桃園地方法院檢察署檢察官
被      告  甲○○
                    （另案在國防部臺南監獄執行中）
指定辯護人  本院公設辯護人  彭詩雯
上列被告因違反毒品危害防制條例案件，經檢察官提起公訴（95
年度毒偵字第3658號），被告於準備程序進行中為有罪之陳述，
經本院合議庭裁定由受命法官獨任進行簡式審判程序後，檢察官
聲請改依協商程序而為判決，本院判決如下：
    主  文
甲○○施用第一級毒品，累犯，處有期徒刑捌月；又施用第二級
毒品，累犯，處有期徒刑月。應執行有期徒刑拾月。
一、犯罪事實：
    甲○○前曾於民國87年間因施用毒品案件，經臺灣宜蘭地方
    法院依聲請於87年11月3 日以87年少調字第330 號裁定送觀
    察、勒戒後，因無繼續施用毒品傾向，於88年1 月30日出所
    ，並經臺灣宜蘭地方法院於88年2 月9 日以87年少調字第33
    0 號裁定不付審理；於88年間因施用毒品案件，經臺灣宜蘭
    地方法院依聲請於88年12月21日以88年少調字第272 號裁定
    送觀察、勒戒後，因無繼續施用毒品傾向，於89年1 月15日
    出所，並經臺灣宜蘭地方法院於89年1 月15日以88年少調字
    第272 號裁定不付審理；又於89年間因施用毒品案件，經臺
    灣宜蘭地方法院於89年7 月10日以89年毒聲字第714 號裁定
    令入戒治處所施以強制戒治，於91年8 月28日執行強制戒治
    完畢出監，並經臺灣宜蘭地方法院檢察署檢察官就施用部分
    聲請簡易判決處刑，經臺灣宜蘭地方法院於89年12月14日以
    89年宜簡字第216 號判決判處有期徒刑4 月確定；於90年間
    因施用毒品案件，經臺灣宜蘭地方法院於90年8 月16日以90
    年訴字第162 號判決判處有期徒刑1 年2 月確定；於91年間
    因施用毒品案件，經臺灣宜蘭地方法院於91年3 月1 日以90
    年訴字第433 號判決判處有期徒刑7 月確定；於91年間因搶
    奪案件，經臺灣宜蘭地方法院於91年7 月8 日以91年訴字第
    69號判決判處有期徒刑7 月確定，該搶奪案件並與91年間之
    毒品案件（即經法院判處有期徒刑7 月部分）定應執行刑為
    1 年1 月，再與上述其餘罪刑接續執行，並於94年10月1日
    執行完畢。詎甲○○猶未戒除毒癮，於前次強制戒治執行完
    畢5 年內，復基於施用海洛因毒品之犯意，於95年5 月18日
    ，在臺灣境內某不詳處所，非法施用第一級毒品海洛因1 次
    ；另又基於施用安非他命毒品之犯意，於同一時間，同一地
    點，非法施用第二級毒品安非他命1 次。嗣於95年5 月19日
    20時30分許，在宜蘭縣蘇澳鎮○○路397 號前為警查獲，而
    查知上情。
二、證據：
  (一)被告甲○○於本院行準備程序時自白（見本院95年9 月27日
    準備程序筆錄）。
  (二)憲兵司令部刑事鑑識中心95年6 月1 日（95）安鑑字第0089
    0 號鑑驗通知書1 份。
  (三)臺灣高等法院被告前案紀錄表1份。
三、本件經檢察官與被告於審判外達成協商之合意且被告已認罪
    ，其合意內容為：被告願受科刑範圍為施用第一級毒品海洛
    因部分處為期徒刑8 年，施用第二級毒品安非他命部分為有
    期徒刑3 月，應執行有期徒刑10月。經查，上開協商合意並
    無刑事訴訟法第455 條之4 第1 項所列情形之一，檢察官聲
    請改依協商程序而為判決，本院爰不經言詞辯論，於協商合
    意範圍內為協商判決，合予敘明。
四、附記事項：
  (一)按案件由犯罪地或被告之住所、居所或所在地之法院管轄；
    又定管轄權之有無，以起訴時為準，所謂起訴時，自以該案
    件繫屬於法院時為準。經查本案被告於95年5 月1 起即因另
    案遭羈押在位於桃園縣八德市之國防部北部地方軍事看守所
    ，嗣於95年8 月23日始移監至國防部臺南軍事監獄等情，有
    臺灣高等法院被告前案紀錄表1 份在卷可稽。而本案臺灣桃
    園地方法院檢察署檢察官係於95年8 月7 日提起公訴，並於
    95年8 月21日繫屬於本院，此亦有本院95年8 月21日收文章
    1 枚在卷可佐，揆諸首開說明，本案於繫屬於本院時，被告
    仍在國防部北部地方軍事看守所羈押中，本院自有管轄權甚
    明。
  (二)查被告行為後，刑法於94年2 月2 日公布，於95年7 月1 日
    施行，其中修正第2 條、第47條、第51條規定。按行為後法
    律有變更者，適用行為時之法律，但行為後之法律有利於行
    為人者，適用最有利於行為人之法律，現行刑法第2 條第1
    項訂有明文。此條規定乃與刑法第1 條罪刑法定主義契合，
    而貫徹法律禁止溯及既往原則，係規範行為後法律變更所生
    新舊法律比較適用之準據法，是刑法第2 條本身雖經修正，
    但刑法第2 條既屬適用法律之準據法，本身尚無比較新舊法
    之問題，應一律適用裁判時之現行刑法第2 條規定以決定適
    用之刑罰法律，先予辨明。又以本次刑法修正之比較新舊法
    ，應就罪刑有關之共犯、未遂犯、想像競合犯、牽連犯、連
    續犯、結合犯，以及累犯加重、自首減輕暨其他法定加減原
    因（如身分加減）與加減例等一切情形，綜其全部罪刑之結
    果而為比較，最高法院95年5 月23日著有95年度第8 次刑庭
    會議決議可資參照，再按比較適用最有利於行為人之法律，
    應就罪刑有關之一切情形比較其全部結果，而為一體之適用
    ，不應一部分適用新法，一部分適用舊法，最高法院29 年
    上字第964 號判例意旨參照。查(1)刑法第47條累犯之規定，
    修正前規定：「受有期徒刑之執行完畢，或受無期徒刑或有
    期徒刑一部之執行而赦免後，5 年以內再犯有期徒刑以上之
    罪者，為累犯，加重本刑至二分之一。」；修正後刑法第47
    條第1 項規定：「受徒刑之執行完畢，或一部之執行而赦免
    後，5 年以內故意再犯有期徒刑以上之罪者，為累犯，並加
    重本刑至二分之一。」，本案被告無論依修正前之刑法第47
    條，或修正後之刑法第47條第1 項之規定，均構成累犯，對
    被告而言並無不同。(2)刑法第51條第5 款規定部分，修正前
    規定：「宣告多數有期徒刑者，於各刑中之最長期以上，各
    刑合併之刑期以下，定其刑期。但不得逾20年。」，修正後
    則規定：「宣告多數有期徒刑者，於各刑中之最長期以上，
    各刑合併之刑期以下，定其刑期。但不得逾30年」，則修正
    後之規定，將宣告多數有期徒刑定執行刑之上限，由修正前
    之不得逾20年，提高為不得逾30年，其餘則無不同，比較結
    果，修正後規定並未較有利於行為人。(3)綜合上述各條文修
    正前、後之比較，揆諸前揭最高法院決議、判例意旨及修正
    後刑法第2 條第1 項前段、後段規定之「從舊、從輕」原則
    ，及法律一體適用，不容割裂之原則，自應適用被告行為時
    之法律，即修正前刑法之相關規定予以論處。
五、應適用之法條：刑事訴訟法第273 條之1 第1 項、第455 條
    之2 第1 項、第455 條之4 第2 項、第455 條之8 、第454
    條第2 項，毒品危害防制條例第10條第1 項、第2 項，修正
    後刑法第2 條第1 項前段、修正前刑法第11條前段、第47條
    、第51條第5 款。
六、協商判決除有刑事訴訟法第455 條之4 第1 項第1 款於本訊
    問程序終結前，被告撤銷協商合意或檢察官撤回協商聲請者
    ；第2 款被告協商之意思非出於自由意志者；第4 款被告所
    犯之罪非第455 條之2 第1 項所定得以協商判決者；第6款
    被告有其他較重之裁判上一罪之犯罪事實者；第7 款法院認
    應諭知免刑或免訴、不受理者情形之一，及違反同條第2項
    「法院應於協商合意範圍內為判決；法院為協商判決所科之
    刑，以宣告緩刑或二年以下有期徒刑、拘役或罰金為限」之
    規定者外，不得上訴。
七、如有前述例外得上訴之情形，又不服本件判決，得自收受判
    決送達之日起10日內，向本院提出上訴書狀，上訴於第二審
    法院。
中    華    民    國    95    年    10    月    11    日
                  臺灣桃園地方法院刑事第七庭
                        法  官  賴淑美
以上正本證明與原本無異。
                        書記官  陳育君
中    華    民    國    95    年    10    月    11    日
附錄本件論罪科刑法條：
毒品危害防制條例第10條
施用第一級毒品者，處 6 月以上 5 年以下有期徒刑。
施用第二級毒品者，處 3 年以下有期徒刑。


司法院資訊處製作；財團法人民間司法改革基金會備份。
